臺灣臺北地方法院刑事判決　　　　　　　99年度易字第1491號
公　訴　人　臺灣臺北地方法院檢察署檢察官
被　　　告　彭心榆
　　　　　　陳永智
共　　　同
選任辯護人　張振興律師
上列被告因賭博等案件，經檢察官提起公訴（九十九年度偵字第
五一八○號），本院判決如下：
    主  文
彭心榆、陳永智共同意圖營利，供給賭博場所，各處有期徒刑壹
年。扣案如附表編號壹至編號拾柒所示之物均沒收之。
    事  實
一、彭心榆與陳永智均明知未依電子遊戲場業管理條例之規定領
    有電子遊戲場業營業級別證者，不得經營電子遊戲場業，竟
    仍共同基於經營電子遊戲場業及意圖營利供給賭博場所之犯
    意聯絡，由彭心榆自民國九十八年十月十五日起，以每月新
    臺幣（下同）四萬元之租金，向鄭寶釵承租臺北縣新店市○
    ○路八十八之三號一樓，並在該址另闢密室經營電子遊戲場
    業，擺放如附表編號一至三所示之拉霸及滿天星等電子遊戲
    機共三十五台，委由陳永智負責經營，且於該址一樓及地下
    一樓停車場設置暗門，於各出入口均置有監視器，以遙控地
    下停車場閘門及暗門之方式，管制出入之不特定賭客，並以
    上開機台作為賭博機具，與不特定賭客賭博財物，賭法為賭
    客以現金兌換代幣後，將代幣投入上開賭博機台，如中獎，
    即可贏得倍數不等之代幣，累計之代幣則可兌換現金，如未
    中獎，則由機台沒入代幣。嗣於九十九年一月二十九日下午
    九時二十分許，為警持搜索票於上址當場查獲，並扣得如附
    表所示之物。
二、案經臺北縣政府警察局新店分局報告臺灣臺北地方法院檢察
    署檢察官偵查起訴。
    理  由
一、按被告以外之人於審判外之言詞或書面陳述，除法律有規定
    者外，不得作為證據，刑事訴訟法第一百五十九條第一項定
    有明文；次按除前三條之情形外，下列文書亦得為證據：一
    、除顯有不可信之情況外，公務員職務上製作之紀錄文書、
    證明文書。二、除顯有不可信之情況外，從事業務之人於業
    務上或通常業務過程所須製作之紀錄文書、證明文書。三、
    除前二款之情形外，其他於可信之特別情況下所製作之文書
    ，刑事訴訟法第一百五十九條之四亦定有明文。本案認定被
    告彭心榆、陳永智犯有本件犯行之證據，其中關於九十九年
    一月二十四日下午九時三十分之臺北縣政府警察局新店分局
    督察組受理各類案件紀錄表及九十九年一月二十七日上午十
    時二十五分之臺北縣政府警察局新店分局督察組受理各類案
    件紀錄表均屬於傳聞證據，惟前揭臺北縣政府警察局新店分
    局督察組受理各類案件紀錄表係警員受理報案時執行例行性
    公務，而基於觀察或發現而當場或即時記載之文書，屬公務
    員職務上製作之紀錄文書，亦無有何顯不可信之情況，依刑
    事訴訟法第一百五十九條之四第一款之規定，得為證據（最
    高法院九十八年度台上字第六四六七號判決參照），合先敘
    明。
二、訊據被告彭心榆、陳永智均矢口否認有何前揭犯行，被告彭
    心榆辯稱：其係經營中古機台買賣，需要場地維修整理、測
    試機台，所以會將賭博電玩放置於該處，如附表編號一、二
    所示之機台會插電，應該是其友人黃德財在該處維修機台離
    開時未將電源關閉，又扣案之代幣只是測試用，中獎紀錄表
    、營業紀錄表是其計算中獎機率紀錄使用，其並無經營賭博
    電玩云云。被告陳永智辯稱：伊係被告彭心榆之友人，因被
    告彭心榆人在大陸經營電玩中古機台買賣，將該處鑰匙交給
    伊，請伊處理瑣事，該處放置機台僅係測試機台云云。經查
    ：
（一）被告彭心榆自九十八年十月，以每月四萬元之租金，向鄭
      寶釵承租臺北縣新店市○○路八十八之三號一樓，並在該
      址擺放如附表編號一至三所示之拉霸及滿天星等電子遊戲
      機共三十五台，前揭電子遊戲機台擺放整齊，且如附表編
      號一、二之電子遊戲機台均有插電，該處並設有計分板、
      桌椅、煙灰缸、冰箱、飲料、檳榔，並扣得如附表所示之
      物品。彭心榆將該處鑰匙交付陳永智，委託被告陳永智處
      理事情等情，業據被告彭心榆、陳永智自承（臺灣臺北地
      方法院檢察署九十九年度偵字第五一八○號卷，下稱偵查
      卷，第六頁、第八十八至九十頁參照），復經證人即搜索
      之員警周宏憲（本院卷二第二十五頁反面、第二十六頁、
      第二十七頁反面參照）、王俊傑（本院卷二第二十八頁反
      面、第二十九頁參照）、葉碩竣（本院卷二第五十一頁參
      照）及證人即搜索時在場之管委會主委鍾聰明（本院卷二
      第十九頁反面參照）、證人即搜索時在場之里長龔梅花（
      本院卷一第三十八頁參照）證述綦詳，核與本院勘驗搜索
      現場光碟內容相符，有本院勘驗筆錄在卷可佐（本院卷二
      第四十九頁反面至五十三頁、第六十九頁反面至七十二頁
      參照），應堪予認定。
（二）本件之爭點乃被告二人於前揭地址擺放前揭電子遊戲機是
      否有營業及提供賭博場所之行為，茲分述如下：
   1、經本院勘驗搜索現場光碟，可知臺北縣新店市○○路八十
      八之三號一樓擺放如附表編號一至三所示之拉霸及滿天星
      等電子遊戲機共三十五台，且擺放整齊，如附表編號一、
      二之電子遊戲機台均有插電，每台機台並設置椅子、煙灰
      缸供人使用，房間中間尚擺放二組桌椅供人休憩，且該處
      之冰箱冷藏大量飲料，代幣分裝於四○五個小籃子內備用
      ，牆壁上掛有玩法說明，復設置數鈔機一台、數幣機五台
      、營業記分板、監視器螢幕八台等物，有本院勘驗筆錄在
      卷可憑（本院卷二第四十九頁反面至五十一頁、第七十一
      頁參照），雖被告二人辯稱並無營業云云，然該址若無營
      業僅用以測試機台，豈需準備數鈔機、數幣機數鈔數幣及
      大量之冷飲供人取用，將代幣分裝於四○五個小籃子內備
      用，並於每機台設置子、煙灰缸供人使用，擺放二組桌椅
      供人休憩？且經本院勘驗搜索現場光碟，被告彭心榆、陳
      永智擺放賭博性機台之房間牆壁上掛著告示牌，告示牌內
      容為「啟動時請注意，若中獎時所押之代幣不足，不管任
      何因素，本公司一概不負責。」等語，且每個機台螢幕左
      方均有擺設已開封七星香煙一盒，有本院勘驗筆錄在卷可
      佐（本院卷二第五十頁、第五十二頁參照），若該處僅用
      以測試機台，何需懸掛前揭告示牌，以聲明責任範圍？何
      需於每個機台螢幕左方放置已開封之七星香煙供人取用？
      顯見該處確有營業之行為，是被告二人前揭辯解顯係卸責
      之詞，不足採信。
   2、被告二人復辯稱並無提供賭博場所云云，然臺北縣政府警
      察局新店分局督察組於九十九年一月二十四日下午九時三
      十分、同年月二十七日上午十時二十五分均受理報案，報
      案人均稱其先生於臺北縣新店市○○路八十八、九十號地
      下一樓、二樓內玩賭博性電玩機台，請派員前往取締等語
      ，有臺北縣政府警察局新店分局督察組受理各類案件紀錄
      表二份在卷可佐（偵查卷第一五七、一五八頁參照），足
      認被告二人擺放如附表編號一至三所示之滿天星、拉霸等
      電子遊戲機台之民權大樓有人提供賭博場所供人玩賭博性
      電玩機台，雖被告二人均辯稱，報案人所指之賭博場所地
      址並非被告二人擺放電子遊戲機台之處云云，然證人周宏
      憲證稱：此案是A1指認證人在場，作指證筆錄時，因陳設
      複雜，所以無法說明，渠等到了之後，因大樓複雜，原先
      不知道要從那個門進去，渠等還曾到二樓及其他大樓搜索
      ，但沒有發現，是搜索一段時間後才發現地下室的門比較
      可疑等語（本院卷二第二十四頁反面參照），足認該大樓
      地形複雜，搜索之員警尚需找尋一段時間才能確認搜索地
      點，何況報案人？且提供賭博場所供人賭博係非法之行為
      ，本不可能大張旗鼓，報案人所報案之地址當然不會非常
      正確。又本案報案人於九十九年一月二十四日下午九時三
      十分報案後，見該賭博場所尚未被警查獲，復於同年月二
      十七日上午十時二十五分再度報案，然本案之電子遊戲機
      台被查扣後，未見報案人再報案稱民權大樓有賭博場所供
      人玩賭博性電玩機台，足徵報案人所指之賭博場所即為本
      案之處所。
   3、又證人鍾聰明證稱：其搜索當天係從地下室一樓停車場的
      角落進去，外表是停車場，有好幾個門，門都鎖住了，外
      表都看不出來，其係主委，常常去走走看看，以前其認為
      是個普通的停車場。其係坐電梯往地下室去，警察帶其從
      地下室進去，還爬一個很舊的樓梯上去，擺放機台的房間
      應該在一樓。B1、B2原本是廠辦，屋主就自行規畫停車場
      使用，B1由鄭寶釵管理，B1停車場人可進去，車有管制閘
      門管制。警察還帶其去看每個出口，每個出口都有監視器
      ，監視器並非該棟大樓之管理委員會所設置，警察問其是
      否知道這些出口，其說其真的不知道，其從未來過等語（
      本院卷二第二十頁至第二十二頁、第二十三頁反面參照）
      ，證人周宏憲亦證稱：搜索現場應該是在一樓，進去時是
      從地下一樓鎖起來的鐵門進去，再爬個樓梯上去，進去時
      監視器有在運作，可以看到外面。地下停車場有閘門，沒
      有管理員，被告二人放監視器螢幕旁邊有個開關可以控制
      地下停車場的閘門等語（本院卷二第二十四頁、第二十七
      頁反面參照），足見臺北縣新店市○○路八十八之三號一
      樓有一內梯通往地下一樓之停車場，而該停車場設置閘門
      管制車輛進出，而一樓有監視器可監視地下停車場及各出
      入口之情形，且有遙控器可控制該停車場之閘門，用以管
      制人員進出，若被告二人所擺放機台之處僅係用來測試機
      台，何需大費周章裝設監視器，在地下一樓設置暗門，並
      有遙控器控制停車場閘門，管制人員進出？益足徵被告彭
      心榆、陳永智確有在前揭處所擺放賭博性機台並提供賭博
      場所等情無訛。
   4、綜上，被告二人所辯顯係卸責之詞，不足採信，本案事證
      明確，被告二人犯行均堪以認定，應依法論科。
三、核被告彭心榆、陳永智所為，均係違反電子遊戲場業管理條
    例第十五條之規定，應依同條例第二十二條規定論處，及刑
    法第二百六十八條前段之意圖營利提供賭博場所罪。被告二
    人間，有犯意聯絡及行為分擔，應論以共同正犯。又被告二
    人所犯未依規定辦理營利事業登記而經營電子遊戲場業之犯
    行，本具繼續性質，其雖繼續經營，仍屬單純一罪。另被告
    二人自九十八年十月十五日起至九十九年一月二十九日止，
    共同意圖營利供給賭博場所之犯行，係於密切接近之時地實
    施，侵害同一之法益，各行為之獨立性極為薄弱，依一般社
    會健全觀念，在時間差距上，難以強行分開，在刑法評價上
    ，以視為數個舉動之接續施行，合為包括之一行為予以評價
    ，較為合理，應成立接續犯（最高法院八十六年臺上字第三
    二九五號判例意旨參照），僅論以一罪。渠等所犯前開二罪
    間，係一行為觸犯上開二種罪名，為想像競合犯，依刑法第
    五十五條之規定從較重之意圖營利提供賭博場所罪處斷。爰
    審酌被告彭心榆為賭博場所負責人，被告陳永智係現場經營
    者，均否認犯罪，未見悔意，犯後態度不佳，及該賭博場所
    擺放如附表編號一至三所示之三十五台電子遊戲機台，機台
    數量眾多，且扣案代幣重量高達一○五○公斤，該場所復設
    有監視器鏡頭八個、監視器螢幕八台，用以監控場所外面狀
    況並控管人員進出，足認該賭博場所規模龐大，破壞社會善
    良風俗甚巨，暨渠等素行、犯罪之動機、目的、手段、生活
    狀況、品行、智識程度等一切情狀，分別量處如主文所示之
    刑，以示懲儆。扣案如附表編號一至六、編號九至十七所示
    之物，均為被告彭心榆所有，為被告彭心榆所自承，至附表
    編號七、八所示之監視器螢幕八台、監視器鏡頭八個，被告
    彭心榆雖否認為其所有，自承係前屋主留下等語，經本院於
    九十九年十一月四日勘驗員警搜證錄影光碟檔案名稱：00
    000000檔案可知，員警進入前揭場所時，監視器螢幕
    八台有一台在開啟之畫面，有本院勘驗筆錄在卷可佐（本院
    卷二第四十九頁反面參照），足認監視器螢幕及鏡頭均被用
    以監視前揭場所外之狀況，而被告彭心榆既稱監視器螢幕及
    鏡頭均係前屋主留下，足見該等物品業經前屋主拋棄所有權
    ，而成為無主物，而被告二人並未將該等物品丟棄，並加以
    使用，顯係居於所有人之地位而占有支配該等物品，依民法
    第八百零二條規定：「以所有意思，占有無主之動產者，除
    法令另有規定外，取得其所有權。」，足認前揭監視器螢幕
    八台、監視器鏡頭八個均因被告彭心榆以所有之意思占有該
    等無主動產，而取得該等物品所有權，且如附表編號一至十
    七所示之物均係供被告二人犯罪所用之物，爰依刑法第三十
    八條第一項第二款、第三項前段之規定宣告沒收之。
據上論斷，應依刑事訴訟法第二百九十九條第一項前段，電子遊
戲場業管理條例第十五條、第二十二條，刑法第十一條前段、第
二十八條、第二百六十八條前段、第五十五條、第三十八條第一
項第二款、第三項前段，刑法施行法第一條之一，判決如主文。
本案經檢察官謝憲杰到庭執行職務
中    華    民    國   100    年    1     月    13    日
                  刑事第九庭    法  官  鄭富城
以上正本證明與原本無異。
如不服本判決應於收受送達後10日內向本院提出上訴書狀，並應
敘述具體理由；其未敘述上訴理由者，應於上訴期間屆滿後20日
內向本院補提理由書（均須按他造當事人之人數附繕）「切勿逕
送上級法院」。
                                書記官  顏淑華
中    華    民    國   100    年    1     月    13    日
附表：
┌───┬────────────┬──────────┐
│編號  │名                    稱│數                量│
├───┼────────────┼──────────┤
│一    │拉霸電子遊戲機（含IC板）│二十九台（含IC板二十│
│      │                        │九片）              │
├───┼────────────┼──────────┤
│二    │滿天星電子遊戲機（含IC  │三台（含IC板三片）  │
│      │板）                    │                    │
├───┼────────────┼──────────┤
│三    │小型拉霸電子遊戲機（含IC│三台（含IC板三片）  │
│      │板）                    │                    │
├───┼────────────┼──────────┤
│四    │中獎紀錄表              │六十張              │
├───┼────────────┼──────────┤
│五    │代幣紀錄表              │二張                │
├───┼────────────┼──────────┤
│六    │營業表                  │三十五張            │
├───┼────────────┼──────────┤
│七    │監視器螢幕              │八台                │
├───┼────────────┼──────────┤
│八    │監視視器鏡頭            │八個                │
├───┼────────────┼──────────┤
│九    │開分單                  │一張                │
├───┼────────────┼──────────┤
│十    │遙控器                  │四個                │
├───┼────────────┼──────────┤
│十一  │招待日報表              │五張                │
├───┼────────────┼──────────┤
│十二  │顧客名單                │二張                │
├───┼────────────┼──────────┤
│十三  │數鈔機                  │一台                │
├───┼────────────┼──────────┤
│十四  │數幣機                  │五台                │
├───┼────────────┼──────────┤
│十五  │營業記分板              │一個                │
├───┼────────────┼──────────┤
│十六  │開分紀錄表              │一張                │
├───┼────────────┼──────────┤
│十七  │代幣                    │一○五○公斤        │
├───┼────────────┼──────────┤
│十八  │送修紀錄單              │一張                │
├───┼────────────┼──────────┤
│十九  │估價單                  │三張                │
├───┼────────────┼──────────┤
│二十  │聯邦銀行存款憑單（林怡平│一張                │
│      │帳號0000000000│                    │
│      │–一）                  │                    │
├───┼────────────┼──────────┤
│二十一│聯邦銀行存款憑單（林怡  │一張                │
│      │平帳號000000000│                    │
│      │○九–九）              │                    │
├───┼────────────┼──────────┤
│二十二│聯邦銀行存款憑單（陳永智│二張                │
│      │帳號0000000000│                    │
│      │八–五）                │                    │
├───┼────────────┼──────────┤
│二十三│聯邦銀行存款憑單（徐鳳利│一張                │
│      │帳號0000000000│                    │
│      │二–三）                │                    │
├───┼────────────┼──────────┤
│二十四│聯邦銀行存款憑單（陳永智│一張                │
│      │帳號0000000000│                    │
│      │八–五）                │                    │
├───┼────────────┼──────────┤
│二十五│軟體操作說明            │二張                │
├───┼────────────┼──────────┤
│二十六│民權大樓管委會繳費單    │一張                │
├───┼────────────┼──────────┤
│二十七│3.5吋磁碟片             │一張                │
├───┼────────────┼──────────┤
│二十八│全省快遞托運單          │一張                │
├───┼────────────┼──────────┤
│二十九│保險箱                  │二台                │
├───┼────────────┼──────────┤
│三十  │IC板                    │三十九片            │
└───┴────────────┴──────────┘
附錄本案論罪法條全文：
電子遊戲場業管理條例第15條
未依本條例規定領有電子遊戲場業營業級別證者，不得經營電子
遊戲場業。
電子遊戲場業管理條例第22條
違反第 15 條規定者，處行為人 1 年以下有期徒刑、拘役或科
或併科新台幣 50 萬元以上 250 萬元以下罰金。
中華民國刑法第268條
（圖利供給賭場或聚眾賭博罪）
意圖營利，供給賭博場所或聚眾賭博者，處 3 年以下有期徒刑
，得併科 3 千元以下罰金。